【裁判字號】    99,刑智上訴,28
【裁判日期】    990708
【裁判案由】    違反著作權法
【裁判全文】
智慧財產法院刑事判決
                                  99年度刑智上訴字第28號
上  訴  人  臺灣臺中地方法院檢察署檢察官
被      告  甲○○
上列上訴人因被告違反著作權法案件，不服臺灣臺中地方法院98
年度訴更字第32號，中華民國99年2 月9 日第一審判決（起訴案
號：臺灣臺中地方法院檢察署97年度偵字第9163號），提起上訴
，本院判決如下：
    主  文
原判決關於甲○○就如附表三所示著作被訴違反著作權法第九十
一條第二項之罪部分撤銷。
甲○○就如附表三所示著作被訴違反著作權法第九十一條第二項
之罪部分公訴不受理。
其餘上訴駁回。
    理  由
一、公訴意旨略以：被告甲○○為址設在南投縣草屯鎮○○路10
    52號「你歌音響企業社」之負責人，經營電腦點歌伴唱機之
    銷售、出租等業務，明知「堅持（詞、曲）」、「送行（
    曲）」、「蝴蝶夢（詞、曲）」、「思想枝（詞、曲，起訴
    書誤載為「思鄉枝」）」、「風箏（詞、曲）」、「美麗的
    錯誤（詞、曲）」、「雨中情（詞、曲）」、「雨綿綿（詞
    、曲）」、「情深深緣薄薄（詞、曲）」、「堅強（曲）」
    、「走唱的心聲（詞、曲）」、「情關難離（曲）」、「愛
    了無後悔（曲）) 」、「因為妳的愛（詞、曲，起訴書誤載
    為「因為你的愛」）」、「我愛妳（詞、曲，起訴書誤載為
    「我愛你」）」、「搖咧（曲）」等16首歌曲，其中「風箏
    （詞、曲）」屬於告訴人豪記影視唱片有限公司（下稱豪記
    公司）與乙○○共同享有著作財產權，其他15首歌則為告訴
    人乙○○享有著作財產權之歌曲視聽著作，為受我國著作權
    法保護之著作物，非經前揭擁有著作財產權公司之同意或授
    權，不得擅自重製或散布，竟基於意圖銷售而擅自以重製之
    方法侵害他人著作財產權之犯意，在未經著作財產權人之同
    意或授權下，於民國96年初某日，利用由其所僱用之某不詳
    員工，在莊仁秀所經營位在臺中縣后里鄉○○路217 號「綠
    野小吃部」內，以新臺幣（下同）3,000 元之價格，非法重
    製上開16首歌曲於其所販售予莊仁秀之電腦伴唱機內，以此
    重製之方式侵害他人著作財產權。嗣於96年11月10日，為豪
    記公司人員發現莊仁秀之電腦伴唱機內有未經授權重製之上
    開歌曲後，對莊仁秀提出告訴，循線查獲甲○○，並扣得莊
    仁秀所購得內有上開16首歌曲之電腦伴唱機1 部，因認被告
    甲○○涉犯著作權法第91條第2 項意圖銷售而擅自以重製之
    方法侵害他人之著作財產權罪嫌。
二、按被告未經審判證明有罪確定前，推定其為無罪；犯罪事實
    ，應依證據認定之，無證據不得認定犯罪事實。又不能證明
    被告犯罪者，應諭知無罪之判決，刑事訴訟法第154 條、第
    301 條第1 項分別定有明文。次按，認定犯罪事實所憑之證
    據，雖不以直接證據為限，間接證據亦包括在內，然而無論
    直接證據或間接證據，其為訴訟上之證明，須於通常一般人
    均不致有所懷疑，而得確信其為真實之程度者，始得據為有
    罪之認定，倘其證明尚未達到此一程度，而有合理之懷疑存
    在時，即難遽採為不利被告之認定，最高法院著有76年台上
    字第4986號判例可資參照。至告訴人之指訴，係以使被告受
    刑事訴追為目的，是以告訴人之指訴為證據方法，除其指訴
    須無瑕疵，且應有查與事實相符之佐證，始得資為判決之基
    礎，亦經最高法院著有52年台上字第1300號及61年台上字第
    3099號判例可資參照。又依刑事訴訟法第161 條第1 項規定
    ，檢察官就被告犯罪事實，應負舉證責任，並指出證明之方
    法。因此，檢察官對於起訴之犯罪事實，應負提出證據及說
    服之實質舉證責任。倘其所提出之證據，不足為被告有罪之
    積極證明，或其指出證明之方法，無從說服法院以形成被告
    有罪之心證，基於無罪推定之原則，自應為被告無罪判決之
    諭知，最高法院則著有92年台上字第128 號判例可參。
三、本件公訴人認為被告涉犯前揭違反著作權法第91條第2 項之
    罪嫌，無非係以：(一)告訴代理人黃一堅、丙○○於警詢、檢
    察官訊問時之指訴，及豪記公司之代理商瑞影企業股份有限
    公司（下稱瑞影公司）法務人員即證人李家驊於檢察官訊問
    時之結證，及證人莊仁秀於警詢時之證述及檢察官訊問、法
    院審理時之結證；(二)經警於前揭時地扣得之前開電腦伴唱機
    1 臺（含ＣＦ記憶卡1 片、遙控器1 個）及點唱之歌本1 本
    ；(三)卷附系爭16首歌曲之著作財產權讓與證明書各1 件、前
    開電腦伴唱機內有系爭16首歌曲之相片29張，及卷附證人莊
    仁秀提出之93年1 月26日、94年2 月6 日契約書各1 件、本
    票2 紙、名片6 張（其中3 張，係抬頭均印有NICO你歌音響
    企業，姓名分別為宋慕蘇、林志昇、陳仁成之名片各1 張，
    及抬頭印有你歌音響之名片1 張，暨抬頭均印有華威影音科
    技有限公司，姓名均為丙○○之名片計2 張）、「你歌音響
    企業社」之出貨單6 張（即抬頭均印有你歌音響企業，出貨
    日期欄各記載93年4 月10日、93年11月11日、93年【年月不
    詳】、94年2 月6 日、94年10月4 日、94年10月5 日之出貨
    單各1 張）（見偵字27879 號卷第17至32頁），暨卷附瑞影
    公司之弘音精選MIDI承租約定書、確認書各1 件，為其所憑
    之論據。訊據被告堅詞否認有前揭違反著作權法第91條第2
    項之不法犯行，辯稱：扣案之前開電腦伴唱機應非先前「你
    歌音響企業社」出租或販售予莊仁秀之電腦伴唱機，伊自己
    沒有擅自重製系爭16首歌曲之行為，伊亦無利用「你歌音響
    企業社」的員工等他人擅自重製系爭16首歌曲之行為，且一
    般人在市面均能輕易取得CF記憶卡並加以儲存資料，而前開
    電腦伴唱機內之系爭16首歌曲亦係以儲存在CF記憶卡之方式
    為之，扣案前開電腦伴唱機內之系爭16首歌曲與伊無涉等語
    。
四、程序部分：
  (一)按「被告以外之人於審判外之陳述，雖不符前四條之規定，
    而經當事人於審判程序同意作為證據，法院審酌該言詞陳述
    或書面陳述作成時之情況，認為適當者，亦得為證據。當事
    人、代理人或辯護人於法院調查證據時，知有第159 條第1
    項不得為證據之情形，而未於言詞辯論終結前聲明異議者，
    視為有前項之同意。」，刑事訴訟法第159 條之5 定有明文
    。本案告訴代理人丙○○於偵訊、原審、黃一堅於警詢中指
    訴、證人莊仁秀於臺灣臺中地方法院檢察署96年度偵字第27
    879 號偵查中之證述，雖均屬被告以外之人於審判外之陳述
    而屬於傳聞證據，然被告於本院審理中既同意告訴代理人丙
    ○○於偵訊、原審、黃一堅於警詢中指訴有證據能力（見本
    院卷第71至74頁），就證人莊仁秀於臺灣臺中地方法院檢察
    署96年度偵字第27879 號偵查中之證述於本院言詞辯論終結
    前均未聲明異議，且經本院審酌該言詞陳述作成之情況，亦
    認為適當，是以上開供述證據，均有證據能力。
  (二)至公訴人所引用用以證明被告有上開犯罪事實之卷內文書證
    據及物證之證據能力部分，並無證據證明係公務員違背法定
    程序所取得，檢察官及被告於本院均未主張排除前開物證之
    證據能力，且迄於本院言詞辯論終結前均未表示異議，本院
    經審酌前開物證並非公務員違背法定程序所取得，亦無刑事
    訴訟法第159 條之4 顯有不可信之情況，故上揭物證均有證
    據能力。
五、不受理部分：
  (一)按告訴或請求乃論之罪，未經告訴、請求或其告訴、請求經
    撤回或已逾告訴期間者，應諭知不受理之判決，刑事訴訟法
    第303 條第3 款定有明文。
  (二)次按，犯第91條第2 項之罪，須告訴乃論，著作權法第100
    條定有明文。經查，於本案起訴犯罪時間即96年年初，如附
    表三所示詞曲之著作財產權人均為瑞影公司，此有如附表三
    所示之讓與證明書附卷可參，惟瑞影公司未就如附表三所示
    詞曲提起刑事告訴，而本案告訴人乙○○、豪記公司則無刑
    事告訴權，足見如附表三所示之著作未經提出告訴，參以前
    揭規定，此部分即應為不受理判決之諭知，惟原審就此部分
    為被告無罪之判決，顯非適法，自應予撤銷改判。
六、無罪部分：
  (一)經查被告甲○○為址設在南投縣草屯鎮○○路1052號「你歌
    音響企業社」之負責人，經營電腦點歌伴唱機之銷售、出租
    等業務，又如附表一、二所示之詞曲分別為豪記公司、乙○
    ○享有著作財產權之音樂著作等情，均為被告所不爭執，且
    有扣押筆錄及扣押物品目錄表、現場照片、「豪記影視唱片
    有限公司」臺南市政府營利事業登記證、附表一、二所示歌
    曲之著作財產權讓與證明書等件附卷，及扣案電腦伴唱機1
    臺（含CF記憶卡1 片、遙控器1 支）及1 本歌本可證，且扣
    案電腦伴唱機內確有重製如附表一、二所示音樂著作，並佐
    以告訴代理人黃一堅、丙○○於警詢、檢察官訊問時之指訴
    ，及瑞影公司法務人員即證人李家驊於檢察官訊問時、瑞影
    公司業務部協理即證人粘正義於原審法院（97年度訴字第34
    75號）審理時之結證情節，至多僅能證明如附表一、二所示
    之詞曲之著作財產權人為告訴人豪記公司、乙○○，被告就
    如附表一、二所示之詞曲並無著作財產權。是本件爭點為扣
    案電腦伴唱機內之侵害他人著作財產權之音樂著作是否為被
    告所重製？
  (二)本件證人莊仁秀於97年7 月17日檢察官訊問時證稱：系爭16
    首歌曲是96年年初，農曆年過年前最後一次灌錄；灌錄系爭
    16首歌曲花了3 千元，這次包含整理前開電腦伴唱機等，我
    總共花了約1 萬多元；96年年初幫我灌錄系爭16首歌曲的人
    我不知道，他們常換人員，我知道是開你歌的黑白顏色箱型
    車子來；因為之前的單據有寫到宋慕蘇，當時有順便灌歌，
    所以我之前才提到宋慕蘇等語（見偵字9163號卷第43頁）。
    又證人莊仁秀嗣於99年1 月12日原審審理時雖亦證稱：系爭
    16首歌曲，是甲○○的「你歌音響企業社」裡面的人，在96
    年年初元月，到上址「綠野小吃部」來灌錄的等語（見原審
    卷第64頁）。惟查：
  1.證人莊仁秀就96年年初該次將系爭16首歌曲灌錄至前開電腦
    伴唱機之原因，依其於99年1 月12日於原審審理時證稱：是
    我打電話到「你歌音響企業社」來整理我的機臺及順便更新
    歌曲，我打了電話之後，約隔很久他們才來，時間上我沒有
    辦法確定，因為隔很久我才覺得生氣，因為一個月、兩個月
    我還可以忍受，我會說很久而且生氣，表示最少有三個月以
    上他們才來等語（見原審卷第67頁），與其前於96年11月11
    日警詢時證稱：系爭16首歌曲是於96年年初，一名自稱你歌
    公司的男子，來店內向我推銷，因我所使用的金嗓伴唱機容
    量不夠，所以一併連點歌本及遙控器都換新，灌歌每次收費
    約每臺4 千元至5 千元左右，我約半年灌一次更新伴唱機內
    的歌曲，這一次共花了1 萬5 千多元灌歌及加大伴唱機容量
    ，之後系爭16首歌曲就在前開電腦伴唱機內了等語互核，可
    知證人莊仁秀對於將如附表一、二所示之詞曲灌錄至前開電
    腦伴唱機之原因，究係其主動撥打電話至「你歌音響企業社
    」要求而灌錄重製，或係「你歌音響企業社」之人員主動至
    上址「綠野小吃部」向證人莊仁秀推銷而灌錄重製，其先後
    陳述情節歧異，則證人莊仁秀對被告不利證述之憑信性，顯
    有可疑，非可輕信。
  2.次查，觀諸卷附證人莊仁秀提出之93年1 月26日、94年2 月
    6 日契約書各1 件、本票2 紙及「你歌音響企業社」之出貨
    單6 張（即抬頭均印有你歌音響企業，出貨日期欄各記載93
    年4 月10日、93年11月11日、93年（年月不詳）、94年2 月
    6 日、94年10月4 日、94年10月5 日之出貨單各1 張），係
    自93年間起至94年間之資料，顯與證人莊仁秀前揭證稱如附
    表一、二所示之詞曲灌錄重製至前開電腦伴唱機之時間即96
    年年初，均時隔相當之期間，已難認二者間有何直接關聯。
    且卷附前揭證人莊仁秀提出之93年1 月26日、94年2 月6 日
    契約書各1 件及93年4 月10日之出貨單1 紙，係證人莊仁秀
    於93年1 月26日簽立伴唱器材（月租式）契約書而向「你歌
    音響企業社」租用電腦伴唱機1 臺後，旋於93年3 月間終止
    該租約，另改為向「你歌音響企業社」購買電腦伴唱機1 臺
    （即93年4 月10日之出貨單部分），嗣於94年2 月間，因證
    人莊仁秀前開購買之電腦伴唱機1 臺送修期間，另簽立94年
    2 月6 日伴唱器材（月租式）契約書而向「你歌音響企業社
    」另租用電腦伴唱機1 臺以供短暫使用，約隔半個月後，證
    人莊仁秀又終止租約並取回其原先買斷並送修之電腦伴唱機
    ；再者，卷附其餘1 張出貨單（即出貨日期欄各記載93年11
    月11日、93年（年月不詳）、94年2 月6 日、94年10月4日
    、94年10月5 日之出貨單各1 張），亦均非被告或「你歌音
    響企業社」之員工於96年初將系爭16首歌曲灌錄重製於前開
    電腦伴唱機內而簽立之出貨單等情，亦據證人莊仁秀先後於
    97年10月16日、99年1 月12日原審審理時結證明確（見原審
    97年度訴字第3475號卷第70、71頁、原審卷第64至66頁）。
    再佐以證人莊仁秀於97年10月16日於原審審理時結證：96年
    除夕前一週要灌歌及整理電腦伴唱機、簿子時，簡單估價給
    我的人我不知道這個人是何人，但不是甲○○，也不是陳明
    嘉；96年年初至上址「綠野小吃部」灌錄歌曲的人不是陳明
    嘉，也不是宋慕蘇等語（見原審97年度訴字第3475號卷第70
    頁反面、第71頁反面），嗣證人莊仁秀於99年1 月12日於原
    審審理時亦結證：陳仁成是我還沒有與「你歌音響企業社」
    接觸前就認識的人，我與「你歌音響企業社」間的往來與陳
    仁成沒有關係，是因為陳仁成我才瞭解「你歌音響企業社」
    ，我簽約跟陳仁成都沒有關係；林志昇有可能是跟陳明嘉或
    宋慕蘇過來的人，但是我跟他沒有接觸；卷附林志昇的名片
    是我交給檢察官的，因為有時候「你歌音響企業社」的人員
    會有兩個人來，有可能是林志昇來的時候放的名片；我將94
    年2 月6 日向「你歌音響企業社」租用的電腦伴唱機，返還
    給「你歌音響企業社」後，「你歌音響企業社」人員應該還
    有來上址「綠野小吃部」灌錄歌曲2 次，其中包括96年年初
    之該次，但這2 次都不是陳明嘉，因為陳明嘉於94年間就向
    我說沒有在「你歌音響企業社」做了，這2 次其中有1 次是
    宋慕蘇，但96年年初之該次不是宋慕蘇，林志昇也不是這2
    次我灌歌的人等語（見原審卷第67、69頁）。又參以證人陳
    明嘉於97年10月16日於原審審理時結證：我只有在93年1 月
    份的時候，至上址「綠野小吃部」換過1 次CF記憶卡，該次
    並無系爭16首歌曲，莊仁秀向「你歌音響企業社」買斷電腦
    伴唱機後，我就沒有灌錄歌曲這方面的服務；不是承租「你
    歌音響企業社」電腦伴唱機的客戶，我們沒有去灌錄歌曲並
    收費等語明確（見原審97年度訴字第3475號卷第74、75 頁
    ）。將上開證言互相勾稽，足認於96年年初將如附表一、二
    所示之詞曲灌錄重製於前開電腦伴唱機內之人，並非被告本
    人或陳仁成、陳明嘉、宋慕蘇、林志昇等曾在「你歌音響企
    業社」任職之人員。佐以卷附證人莊仁秀於偵查中提出之前
    開「你歌音響企業社」之名片4 張，其中3 張係抬頭均印有
    NICO你歌音響企業，姓名分別為宋慕蘇、林志昇、陳仁成之
    名片各1 張。另1 張，僅抬頭印有你歌音響，均無從作為不
    利被告認定之憑據。是以，扣案前開電腦伴唱機內之如附表
    一、二所示之詞曲尚難認定即係被告利用「你歌音響企業社
    」之員工等他人加以灌錄重製。
  3.又查，證人莊仁秀證稱係「你歌音響企業社」之人員，於96
    年年初將系爭16首歌曲灌錄重製於扣案電腦伴唱機內，已如
    前述，卻於原審97年10月16日審理時證稱：卷附之出貨單上
    沒有記載灌錄歌曲的明細是我的疏忽；96年除夕前一週要灌
    歌及整理電腦伴唱機、簿子時，簡單估價給我的人我不知道
    這個人是何人的這次，「你歌音響企業社」的人員有給我收
    據，但我被抓之後，第二天我回到店裡面，店裡面好像遭小
    偷，東西都不見了等語（見原審97年度訴字第3475號卷第71
    頁），復於原審99年1 月12日審理時結證：我打電話到「你
    歌音響企業社」時，「你歌音響企業社」的人都說版權下來
    就會幫我灌歌；「你歌音響企業社」的人來幫我灌歌時，都
    有跟我收取費用，如果是我不認識的人，我會叫該人開收據
    ，但是陳明嘉我認識，陳明嘉就不一定有開收據（見原審卷
    第65頁正、反面）。則在「你歌音響企業社」人員均向證人
    莊仁秀答稱需待「你歌音響企業社」取得灌錄歌曲之權利，
    才會至上址「綠野小吃部」灌錄歌曲，且「你歌音響企業社
    」人員向證人莊仁秀收取灌錄歌曲費用時，倘係證人莊仁秀
    不認識之人，證人莊仁秀亦會要求該不認識之人開立「你歌
    音響企業社」收據交其收執之情形下，證人莊仁秀在本案為
    警查獲後之翌日，竟恰巧因上址「綠野小吃部」可能遭竊，
    而將本案對被告不利且至為重要之上揭96年年初由「你歌音
    響企業社」人員開立之收據遺失，顯與常情相違，足認證人
    莊仁秀所為不利本案被告證言顯有瑕疵，而無從憑採。況且
    ，由證人莊仁秀於原97年10月16日審理時結證：我本案被查
    獲前1 個月，一位拿卷附之華威影音科技有限公司名片（姓
    名為丙○○）的人有到上址「綠野小吃部」招攬灌錄歌曲，
    當時我沒有給該公司灌歌等語（見原審97年度訴字第3475
    號卷第71頁），及其於原審99年1 月12日審理時結證：我在
    偵查中提到華威影音科技有限公司在我本案被查獲之前，曾
    向我推銷灌錄歌曲的人，就是在庭的告訴代理人丙○○本人
    ，丙○○拿1 張宣傳單及名片給我，來推銷灌歌；我有與甲
    ○○在電話中吵架，我請甲○○修理電腦伴唱機，甲○○說
    以後都找陳明嘉就好了；我在96年1 月灌錄歌曲之前，就已
    經跟甲○○吵過架，因為我有介紹一個客戶「阿美」向甲○
    ○買電腦伴唱機，中間3 個月喇叭就壞掉，甲○○執意要收
    喇叭的錢，陸陸續續我的機臺常出毛病，陸陸續續不愉快，
    累積下來，我才跟甲○○吵架等語（見原審卷第71頁正、反
    面），顯見證人莊仁秀與告訴人間存有利害關係，證人莊仁
    秀因本案為警查獲後，亦有為飾卸己責以取得告訴人之諒解
    ，及避重就輕而為利己損人之不實證述等動機存在，益見無
    從以僅以證人莊仁秀之證言，遽為不利被告之認定。檢察官
    上訴意旨主張證人莊仁秀與被告間並無明顯利益衝突，亦非
    處於同業競爭關係，實無誣攀被告之理，指摘原審判決，尚
    屬率斷，即無理由。
  (三)實則，前開電腦伴唱機內之歌曲，係儲存於插入在前開電腦
    伴唱機上之CF記憶卡內（即歌曲係儲存在可隨時抽取更換之
    CF記憶卡內），如需更新前開電腦伴唱機內之歌曲，則以更
    新CF記憶卡內之歌曲方式為之等情，業據證人莊仁秀於99年
    1 月12日在原審審理時結證明確，核與被告所陳情節相符（
    見原審卷第66、77頁），堪認屬實。又前開電腦伴唱機內之
    如附表一、二所示之詞曲，其灌錄重製方式，亦係抽取更換
    前開電腦伴唱機內之CF記憶卡方式為之乙節，亦據證人莊仁
    秀於原審審理時結證在卷（見原審卷第68頁）。則衡諸CF記
    憶卡之性質，係屬市面上可輕易購得、輕簿一片且得在一般
    電腦上隨時存取之儲存工具，證人莊仁秀亦有自與「你歌音
    響企業社」無涉之第三人處，取得其內儲存有如附表一、二
    所示之詞曲之CF記憶卡之可能。於此情形，倘謂提供其內儲
    有如附表一、二所示之詞曲之CF記憶卡予證人莊仁秀者，確
    與被告有關，顯屬速斷，自難逕為不利被告之認定。
七、綜上所述，檢察官所提出之證據尚無從使本院就扣案電腦伴
    唱機內如附表一、二之音樂著作確為被告意圖銷售而重製之
    罪嫌為有罪之確信，此外，復查無其他積極證據足資證明被
    告確有公訴人所指之犯行，原審就此部分為被告無罪判決之
    諭知，經核並無違誤。檢察官上訴指摘原判決不當，請求撤
    銷改判，為無理由，應予駁回。惟就如附表三所示著作，被
    告被訴違反著作權法第91條第2 項之罪部分，既未經告訴，
    自應諭知不受理判決，檢察官就此部分上訴指摘原判決不當
    ，請求撤銷改判有罪，雖無理由，惟原判決就此部分既誤為
    無罪判決，即屬無可維持，爰就此部分撤銷改判如主文第二
    項所示。
據上論斷，應依刑事訴訟法第369 條第1 項前段、第364 條、第
303條第3款、第368 條，判決如主文。
本案經檢察官黃惠敏到庭執行職務。
中    華    民    國    99    年    7     月    8     日
                  智慧財產法院第二庭
                        審判長法  官  陳國成
                              法  官  陳忠行
                              法  官  曾啟謀
以上正本證明與原本無異。
如不服本判決應於收受本判決後10日內向本院提出上訴書狀，其
未敘述上訴理由者，並得於提起上訴後10日內向本院補提理由書
狀（均須按他造當事人之人數附繕本）「切勿逕送上級法院」。
中    華    民    國    99    年    7     月    8     日
                              書記官  王月伶
附表一：豪記影視唱片有限公司、乙○○
  風箏（含詞曲，見警詢卷第40頁著作財產權讓與證明書〔下稱
  讓與證明書〕）。
附表二：乙○○
1.堅持（含詞、曲，見警詢卷第35頁讓與證明書，受讓人：乙○
  ○）。
2.送行（曲，見警詢卷第36頁讓與證明書，受讓人：乙○○）。
3.蝴蝶夢（含詞曲，見警詢卷第39頁讓與證明書，受讓人：乙○
  ○）。
4.思想枝（含詞、曲，見警詢卷第37至38頁讓與證明書，受讓人
  ：乙○○）。
附表三：瑞影企業股份有限公司
1.美麗的錯誤（詞、曲，見原審卷第98頁或偵字第9163號卷第50
  頁之獨家發行暨專屬授權證明書，被授權人瑞影企業股份有限
  公司）。
2.雨中情（詞、曲，見原審卷第98頁或偵字第9163號卷第50頁之
  獨家發行暨專屬授權證明書，被授權人瑞影企業股份有限公司
  ）。
3.雨綿綿（詞、曲，見原審卷第98頁或偵字第9163號卷第50頁之
  獨家發行暨專屬授權證明書，被授權人瑞影企業股份有限公司
  ）。
4.情深深緣薄薄（詞、曲，見原審卷第98頁或偵字第9163號卷第
  54頁之獨家發行暨專屬授權證明書，被授權人瑞影企業股份有
  限公司）。
5.堅強（曲，見原審卷第98頁或偵字第9163號卷第52頁之獨家發
  行暨專屬授權證明書，被授權人瑞影企業股份有限公司）。
6.走唱的心聲（詞、曲，見原審卷第98頁或偵字第9163號卷第54
  頁之獨家發行暨專屬授權證明書，被授權人瑞影企業股份有限
  公司）。
7.情關難離（曲，見原審卷第98頁或偵字第9163號卷第52頁之獨
  家發行暨專屬授權證明書，被授權人瑞影企業股份有限公司）
  。
8.愛了無後悔（曲，見原審卷第98頁或偵字第9163號卷第50頁之
  獨家發行暨專屬授權證明書，被授權人瑞影企業股份有限公司
  ）。
9.因為妳的愛（詞、曲，見原審卷第98頁或偵字第9163號卷第52
  頁之獨家發行暨專屬授權證明書，被授權人瑞影企業股份有限
  公司）。
10.我愛妳（詞、曲，見原審卷第98頁或偵字第9163號卷第52頁之
  獨家發行暨專屬授權證明書，被授權人瑞影企業股份有限公司
  ）。
11.搖咧（曲，見原審卷第98頁或偵字第9163號卷第52頁之獨家發
  行暨專屬授權證明書，被授權人瑞影企業股份有限公司）。


司法院資訊處製作；財團法人民間司法改革基金會備份。
